

RENSEIGNEMENTS **PERSONNELS**

Nom **ABOU-OUAKIL IMANE** Date de naissance 31/03/1998 Adresse

38 Bloc C. Quartier des fonctionnaires. Ait iaaza, Taroudant 83200, Maroc

N° de Téléphone +212 602233435 **Email**

imaneabououakil@gmail.com

LANGUES

Français: B2 Anglais: A2

Arabe: Maternelle

COMPETENCE **METHODOLOGIQUE**

- S'impliquer dans les taches avec esprit d'initiative;
- l'action Mener entreprise iusqu'à son terme:
- Rechercher les informations;
- Curiosité;
- Communication : Intégrer les suggestions et les critiques émises par les autres pour enrichir un projet -
- Coopération : Proposer une organisation des taches pour résoudre un problème - Prendre part de responsabilité dans un projet collectif.

LOISIRS

 Le jeu d'échecs, Le bénévolat, ping-pong, la lecture et le voyage

PARAUNIVERSITAIRE

2016-2018: Présidente de Human Rights Club», ECOLE SUPERIEUR DE TECHNOLOGIE, ESSAOUIRA, MAROC.

ABOU-OUAKIL IMANE

Etudiante en 2ième année cycle d'ingénieur - Génie Informatique

Je m'appelle Abou-ouakil Imane, j'ai 22 ans, je suis toujours prête à relever des nouveaux défis, très motivée pour trouver un stage d'application PFA, d'une durée de deux mois à partir du mois juillet 2020, et dans lequel je peux apporter une réelle contribution.



FORMATION

Sept. 2019 - présent Diplôme d'ingénieur d'état en Informatique

• Génie Informatique.

Ecole Nationale des Sciences Appliquées – Safi, Maroc

2018 - 2019 Licence Professionnelle

Ecole Supérieure de Technologie – Essaouira, Maroc

Ingénierie des Systèmes Informatiques et Logiciels.

2016 - 2018 Diplôme Universitaire de Technologie

Ecole Supérieure de Technologie – Essaouira, Maroc

· Génie Informatique.

Baccalauréat

Ecole IQRAE - Taroudant, Maroc

- Science physique
- Mention Bien.



EXPERIENCE PROFESSIONNELLE

2018 - 2019Dir 09/04/2019 jusqu'à 31/05/2019

2015

Stage au département informatique La Trésorerie Générale du Royaume - Rabat, Maroc

Mise en place d'une solution de représentation sur une carte cartographique (au fond Google Maps) avec le langage JavaScript (LeafletJS, ReactJs, ExpressJS).

2017 - 2018Du 02/04/2018 jusqu'à 03/05/2018

2016 - 2017Du 01/07/2017

jusqu'à 01/08/2017

Stage au département informatique

La Province de Taroudant - Taroudant, Maroc

Réalisation d'une application informatique de gestion de ressources humaines pour la province avec le langage PHP et Le FREAMWORK LARAVEL.

Stage au département informatique

Société SOREMED - Agadir, Maroc

Réalisation d'une application informatique de gestion de stock pour la société avec le langage VB.NET et une base de données SQL.



COMPETENCES INFORMATIQUES

- Langage de programmation : c, c++, java, Html, css, php (Laravel), java script (ReactJs | NodeJs | LeafletJs), Java EE (Hibernate | Maven), VB.NET, C# (ASP MVC | .NET Core);
- Conception et modélisation : Merise et UML ;
- Administration de base de données : SQL et PL/SQL. ;
- Système d'exploitation : Windows et Linux ;
- Maitrise du logiciel PhotoshopCS6.